臺灣高等法院刑事判決　　　　　　　　94年度上訴字第1188號
上　訴　人
即　被　告　甲○○
選任辯護人　洪榮彬律師
上列上訴人因違反毒品危害防制條例案件，不服臺灣桃園地方法
院93年度訴字第1855號，中華民國94年2月4日第一審判決（起訴
案號：臺灣桃園地方法院檢察署93年度偵續二字第3號），提起
上訴，本院判決如下：
    主  文
原判決撤銷。
甲○○連續販賣第一級毒品，處有期徒刑拾參年。扣案之第一級
毒品海洛因壹包（量微無法秤重，含包裝重零點參公克）其內之
毒品海洛因沒收銷燬之；扣案毒品海洛因外包裝袋壹個、配用門
號0000000000號行動電話壹支沒收；未扣案之販賣毒品所得新台
幣壹仟元沒收，如全部或一部不能沒收時，以其財產抵償之。
    事  實
一、甲○○前於民國９１年８月間起至同年９月４日止，受僱於
    吳志宏、張淑蓉、粘文青等人，從事毒品現場交易工作，涉
    犯販賣第一級毒品海洛因，經本院判決有罪在案（９３年度
    上訴字第２４７９號，上訴最高法院後發回更審），猶不知
    悔改，因染有施用第一級毒品海洛因之惡習，於不詳時日，
    在桃園縣桃園市某不詳處所，向姓名年籍不詳綽號「阿國」
    之成年男子，以新台幣（下同）５千元之代價，購得重約１
    ．１公克之海洛因１包，原擬供己施用（施用第一級毒品部
    分業經台灣桃園地方院９２年度訴字第１４７９號判處有期
    徒１年確定），因有人詢問購買，乃意圖營利另基於販賣第
    一級毒品海洛因之概括犯意，於９２年６月間某日晚上１０
    時至１１時間，在桃園縣桃園市武陵高中對面ＯＫ便利商店
    前，以１小包（含包裝重約０．２或０．３公克）１千元之
    代價，販賣第一級毒品海洛因予邱繼民，並從中賺取１百元
    之差價。同年７月１１日下午４時２０分許，桃園縣政府警
    察局桃園分局中路派出所陳泰江警員等人，至邱繼民位於桃
    園縣桃園市○○街８５之１號２樓住處，查詢邱繼民失竊電
    腦案時，在垃圾桶發現疑似注射毒品之針筒，經員警追問邱
    繼民毒品之來源，邱繼民即供出其所施用之毒品海洛因係向
    甲○○所購買，陳泰江警員乃授意邱繼民，依往例向甲○○
    購買毒品海洛因之方式，撥打甲○○門號00000000
    00號行動電話，由邱繼民向甲○○表示要買「一張」毒品
    （即指１千元之毒品海洛因），並約定同日１６時４０分許
    在桃園市○○路、延壽街口交易。警員陳泰江、楊仁見、陳
    春和３人帶同邱繼民，前往上開約定地點等候。甲○○依約
    攜帶毒品海洛因到達約定地點，並欲將海洛因交付邱繼民時
    ，因見埋伏員警上前，迅速將海洛因藏放於口袋內欲逃逸，
    仍為在場之員警當場逮捕，並為警起出第一級毒品海洛因１
    包（含包裝重０．３公克），及甲○○所有用以聯絡販賣毒
    品所用門號0000000000號行動電話１支，甲○○
    該次販賣海洛因行為未得逞。
二、案經桃園縣政府警察局中壢分局報告臺灣桃園地方法院檢察
    署檢察官偵查終結後為不起訴處分，經台灣高等法院檢察署
    檢察長２次命令發回台灣桃園地方法院檢察署續查，再經台
    灣桃園地方法院檢察署檢察官偵查起訴。
    理  由
壹、程序部分：
一、上訴人即被告甲○○供稱９２年７月１２日第三次警訊筆錄
    ，其正在退藥癮，不清楚自己說什麼云云。辯護人辯護意旨
    指稱被告該次之警訊筆錄無證據能力云云。按刑事訴訟法第
    １００條之２雖有準用同法第１００條之１第１項之規定，
    即司法警察（官）詢問犯罪嫌疑人，除有急迫情況且經記明
　　筆錄者外，應全程連續錄音；必要時，並應全程連續錄影。
　  然考其立法目的，在於建立詢問筆錄之公信力，並擔保詢問
    程序之合法正當；亦即在於擔保犯罪嫌疑人對於詢問之陳述
    ，係出於自由意思及筆錄所載內容與其陳述相符。故司法警
    察 ( 官)詢問犯罪嫌疑人如違背上開規定，其所取得之供述
    筆錄，究竟有無證據能力，即應審酌司法警察（官)違背該
    法定程序之主觀意圖、客觀情節、侵害犯罪嫌疑人權益之輕
    重、對犯罪嫌疑人在訴訟上防禦不利益之程度等具體情節認
    定之。而如犯罪嫌疑人之陳述係屬自白，同法第１５６條第
    １項已特別規定「被告之自白，非出於強暴、脅迫、利誘、
    詐欺、違法羈押或其他不正之方法，且與事實相符者，得為
    證據」，則被告在警訊之自白，如係出於自由意思而非不正
    之方法，且其自白之陳述與事實相符，縱令司法警察 (官)
    對其詢問時未經全程連續錄音或錄影，致詢問程序不無瑕疵
    ，仍難謂其於警訊自白之筆錄無證據能力，有最高法院９０
    年臺上字第７１３７號判決可資參照。經查：
１、本院勘驗９２年７月１２日邱繼民、張智豐、被告之警訊筆
    錄錄影帶，全程均係一位警員訊問、另一位警員作筆錄，首
    先是關於作邱繼民之警訊筆錄部分，畫面清晰。緊接著是製
    作張智豐之警訊筆錄部分，畫面亦清晰。張智豐訊問完畢警
    員裝訂文件時，畫面即已出現雜訊光條，接著訊問被告年籍
    資料時，雜訊之光條時有時無，畫面尚穩定，亦可清楚聽見
    訊問內容及被告回答姓名、出生年月日等內容，接著警員告
    知被告刑事訴訟法第９５條之權利時，畫面開始時有時無，
    有雜訊併數條光訊，但畫面可見被告簽名、頭低低的，接著
    被告第二次簽名，畫面看見被告打哈欠，畫面時有時無，併
    有雜訊、跳動，聽不見問答之聲音，但可見被告坐於製作筆
    錄之警員旁邊，看著警員製作筆錄，時而靠在椅背上，時而
    低頭，畫面不斷反覆出現跳動、雜訊、藍色畫面，越往後跳
    動、雜訊、藍色畫面變換之頻率愈來愈密集，被告始終坐在
    製作警訊筆錄警員之旁邊，時而低頭，時而抬頭，一次趴在
    桌上，警員亦伸懶腰，最後畫面完全無影像出現藍色畫面，
    錄影帶亦僅剩一點點，而自被告訊問年籍時起到畫面全部出
    現藍色，影像完全消失時止，共約３０分鐘，其間未見警員
    有毆打被告，有本院９４年６月１３日準備程序筆錄及同年
    ６月２１日審判筆錄可稽，是從製作警訊之錄影帶被告係在
    邱繼民、張智豐訊問之後製作警訊筆錄，而錄影帶畫面亦係
    由出現光條至畫面逐漸有雜訊、跳動、藍色畫面反覆出現，
    至雜訊、跳動、藍色畫面更換頻率愈來愈密集，一直到完全
    無影像，並非畫面突然消失不見；又從畫面可見被告坐於製
    作警訊筆錄之警員身旁，看著警員製作筆錄，時而低頭、時
    而抬頭，偶而打哈欠、一次趴在桌上，並未被刑求，製作筆
    錄之過程仍可從上開畫面識別，且被告並非介於邱繼民與張
    智豐之間訊問，錄影帶畫面並非單僅其訊問部分之錄影效果
    不佳，而係最後一位訊問，錄影帶始逐漸有雜訊、跳動至最
    後始完全無畫面，是錄影帶出現上開瑕疵狀況，顯非警員刻
    意不為錄音錄影，並可知被告之警訊筆錄係出於任意性之陳
    述。
２、被告於９２年７月１１日１６時４０分許，經警查獲後於同
    日１７時１０分第１次拒絕夜間訊問，復於同日２１時１５
    分第二次拒絕夜間訊問，嗣於翌日即同年月１２日上午９時
    ４０分始接受製作警訊筆錄，該時被告已經經過一夜之休息
    ，且訊問之時間依警訊筆錄記載係自該日上午９時４０分至
    １０時３０分許，訊問之時間並不長，被告偶而打哈欠或是
    一次趴在桌上，洵難認被告有意識不清，及警員有疲勞訊問
    。
３、被告於該次警訊筆錄先後有５次簽名（９２年度偵字第１３
    ３３６號卷─以下簡稱偵卷，第７頁至第９頁背面），被告
    亦坦承係其簽寫，觀諸被告之簽名筆劃功整，字跡清晰，並
    非字體歪扭無法辨識，被告當時應可很清楚辨識簽名之原因
    ，並能握筆簽名，被告稱其意識不清，殊無足取。
４、綜上堪可確認被告警訊之任意性與真實性，被告９２年７月
    １２日第三次警訊筆錄，仍認有證據能力。
二、證人邱繼民於製作９２年７月１２日警訊筆錄時，錄影畫面
    清晰，證人邱繼民邊抽煙、嚼檳榔，邊看警員製作警訊筆錄
    ，並告知警員其意識清楚，對警員之問題思索後回答，亦未
    見警員誘導作答，有本院９４年６月１３日準備程序筆錄可
    稽，是其此部分之陳述具可信性，應認有證據能力。
三、按刑事偵查技術上所謂之「釣魚」，係指對於原已犯罪或具
    有犯罪故意之人，以設計引誘之方式，使其暴露犯罪事證而
    加以逮捕或偵查而言，此項誘捕行為，若係由司法警察（官
    ）發動，因係司法警察（官）職務上之偵查行為，並無故入
    人罪之教唆犯意，更不具使人發生犯罪決意之行為，此與被
    誘人原不具犯罪之故意，純因司法警察（官）之設計陷阱而
    萌生犯罪之故意，進而實施犯罪行為，此時司法警察（官）
    之目的，僅在乎辦案之績效，手段難謂正當，且已逾越偵查
    犯罪之必要程度，顯然違反憲法對於基本人權之保障之陷害
    教唆者迥然不同，於此，以「釣魚」方式取得之證據資料，
    若不違背正當法定程序，且於公共利益之維護有其必要性者
    ，法律不予禁止，原則上應認為具有證據能力。有最高法院
    ９４年度台上字第１００８號判決可參。本件警方據證人邱
    繼民之陳述，對於曾販賣毒品海洛因予邱繼民之被告，以「
    釣魚」方式誘出，被告案發當日亦攜帶毒品海洛因應約前往
    ，其行為決意並非員警之行為強制發生，被告仍有自由決定
    其意志之空間寬廣，並未嚴重影響被告對本件犯行所生之決
    意及行為自由，因認警察以釣魚方式誘出被告查獲之毒品海
　　洛因１包，具證據能力。
四、最高法院９３年度台上字第３５３３號判決要旨：刑事訴訟
    法第１５９條第１項雖規定，被告以外之人於審判外之言詞
    或書面陳述，除法律有規定外，不得作為證據。惟同法第１
    ５９條之５第２項已規定，當事人、代理人或辯護人於法院
    調查證據時，知有第１５９條第１項不得為證據之情形，而
    未於言詞辯論終結前聲明異議者，視為有前項之同意（指同
    條第1項之同意作為證據）。此乃第１５９條第１項所容許
    ，得作為證據之例外規定之一。經查本案被告、檢察官、辯
    護人於言詞辯論終結前，均未就其餘所調查之證據主張有刑
    事訴訟法第１５９條第１項不得為證據之情形（本院９４年
    ６月２１日審判筆錄），是參照上開最高法院判決要旨，
    本案經調查之證據均有證據能力，合先敘明。
貳、實體部分：
一、訊據被告固坦承於上開時、地，為警在其口袋內查獲毒品海
    洛因１包之事實，惟矢口否認有販賣毒品海洛因予邱繼民之
    行為，辯稱：當天被查獲之毒品海洛因，係其被查獲前約半
    小時在加油站施打用剩的，根本無法販賣，邱繼民證述前後
    不一，警訊表示向其購買１次毒品，原審又稱購買２次，之
    前其託邱繼民幫忙買海洛因，但邱繼民拿了錢均未幫忙買，
    後來又要向其拿錢，雙方曾起爭執並打架，邱繼民所述均不
    實在，被查獲當天是邱繼民說要還錢，結果被警察抓起來，
    其在警局時有犯毒癮，不清楚在警訊時之陳述云云。經查：
１、證人邱繼民證稱：９２年５月底其戒治出所，同年６月初，
    盧世勛曾在其家中打電話給被告，約被告出來，其才認識被
    告，第一次與被告見面並未向被告買毒品，被告有留電話，
    並表示如果需要毒品可以打電話給他。在被查獲前約１個月
    （９２年７月１１日被警查獲，前一個月約為同年６月間）
    某日晚上約２２時至２３時，與被告約在桃園市武陵高中對
    面ＯＫ便利商店外，以１千元向被告購買０．２公克或０．
    ３公克毒品海洛因，只向被告購買１次，施用後確定是毒品
    海洛因。９２年７月１１日配合警方向被告購買毒品，係因
    警察到其家中查電腦失竊的事，知其有煙毒前科，又在垃圾
    筒找到注射過之針筒，乃將帶至警察局，叫其找人出來，因
    其欠被告毒品的錢，被告曾到其家中搬走其妹妹之電腦，並
    打其頭部，致其頭部有疤，因此與被告有過節，同年６月份
    其曾向被告買過毒品，乃依警察指示與被告連絡買毒品，並
    與往常一樣對被告說「要拿一張東西」，被告說好，就約地
    點，被告之前確實有賣其毒品海洛因等語（偵卷第１２頁、
    ９３年度偵續一字第１４號卷─以下簡稱偵續一卷，第３５
    頁、第３６頁、原審卷第８０頁至８６頁），核與被告於警
    訊時自承：９２年７月１１日下午１６時４０分，在桃園市
    ○○路、延壽街口被警方查獲，同日１６時２０分許，邱繼
    民打其電話（0000000000）表示要向其購買海洛
    因１千元（電話內容稱要向其購買一張毒品），其答應並約
    在中山、延壽街口，警方在其身上查獲毛重０．３公克毒品
    海洛因，即是要賣給邱繼民之毒品。於９２年６月份某日晚
    上約２２時許，販賣品海洛因１千元約０．３公克給邱繼民
    ，販賣１千元海洛因毒品約賺１百元，其販賣海洛因約１個
    多月，毒品是其在桃園市遊藝場向綽號「阿國」之男子購買
    ，買５千元數量約１．１公克，有人向其購買，其就賣等語
    （偵卷第７頁、第８頁），互核二人所述相符。而證人邱繼
    民雖與被告有過節，然其並未隱瞞二人有過節一事，並始終
    堅稱曾向被告購買過毒品海洛因。再參諸邱繼民確於９２年
    ５月２８日停止戒治處分，有法務部全國檢察官線上查詢刑
    案人犯在監所最新資料報表（９２年度偵續字第４號─以下
    簡稱偵續卷，第１５頁）在卷可稽，核與邱繼民證稱係９２
    年５月底出戒治所後透過盧世勛才認識被告相合。又據證人
    盧世勛於偵查中證稱：於９２年５、６月間，邱繼民向被告
    買毒品，有請其吸用，其先認識被告，再找被告出來介紹給
    邱繼民等語（偵續卷第１９頁、原審卷第８６頁）綦詳，益
    證證人邱繼民所述透過盧世勛因而認識被告，向其買毒品非
    虛。再者，據警員陳泰江證稱：邱繼民坦承向被告買過毒品
    ，遂要邱繼民再與被告聯絡買毒品，當時告訴邱繼民平常如
    何向被告買毒品即如何說，邱繼民即向被告表示要拿「一張
    」（即１千元之毒品），交付毒品狀況楊仁見有看到等語（
    偵卷第３７頁），又據警員楊仁見證稱：被告擬交付毒品給
    邱繼民時，其等上前要逮捕，被告即將拿在手上之毒品塞在
    褲袋等語（偵卷第３７頁背面），可知證人邱繼民曾向被告
    購買過毒品，否則其如何能在警方授意下，隨即撥打電話予
    被告而約出被告為本次之交易。而被告於接獲證人邱繼民之
    購買毒品之電話，並未拒絕，且攜帶毒品於約定之時、地出
    現，益加證明證人邱繼民並非初次向被告購買毒品，並可佐
    證證人邱繼民所證其向被告買過毒品情事，而被告被查獲之
    毒品海洛因毛重復為０．３公克，復與證人邱繼民所稱１千
    元約購買０．２公克或０．３公克之重量相合。又被告坦承
    於９１年間即知販賣毒品係重罪（本院９４年６月２１日審
    判筆錄），被告於９１年９月４日即因販賣毒品被警查獲，
    並有本院９３年上訴字第２４７９號判決書在卷可參（原審
    卷第１２６頁至１３２頁），被告既知販賣毒品係重罪，且
    前案涉嫌販賣毒品罪，尚未審結，其當知自白販賣毒品之後
    果嚴重，若非有販賣毒品予邱繼民之事，豈會輕易承認？警
    員當場在被告口袋內起出之白粉１小包經送請鑑驗結果，認
    含毒品海洛因成分（因量微無法秤重，含包裝重０．３公克
    ），有法務部調查局９２年７月３日調科壹字第０８０００
    ６６９０號鑑定通知書乙紙附卷可稽，復有被告所有供作聯
    絡販賣毒品所用之配用門號0000000000號行動電
    話１支扣案可證，堪認被告確有上開販賣毒品之犯行。又被
    告於警訊時供稱其每販賣１千元之海洛因即可賺取１百元等
    情不諱（偵卷第８頁），堪認被告販賣海洛因確有利可圖。
２、被告辯稱：當天被查獲之毒品海洛因，係其被查獲前約半小
    時在加油站施打用剩的，根本量微無法販賣云云。惟被告於
    警訊時供稱，其在９２年７月１１日上午１０時，在其家中
    最後一次施打毒品海洛因等語（偵卷第９頁），於原審又改
    稱其口袋內之毒品是剛買來自己要用等語（原審卷第３９頁
    ），被告嗣改稱於被查獲前半小時在加油站施打毒品海洛因
    ，扣案毒品是打剩下的云云，前後陳述不一，洵難採信。又
    據被告上開供述扣案毒品係其剛買來，供自己施用，及供述
    袋內尚有殘渣，加些生水可以施打止癮等語（本院９４年６
    月２１日審判筆錄），可知扣案毒品海洛因１包，雖因量微
    無法秤重，然仍足資施打止癮。否則，被告何不將該殘渣袋
    丟棄，卻仍帶在身上，是被告辯稱扣案之毒品海洛因１包量
    微無法販賣云云，並不可採。
３、證人邱繼民為警查獲後，於９２年７月１２日於內勤檢察官
    偵訊時雖改稱未向被告買過毒品，是盧世勛到其住處打電話
    給被告向他買毒品，其和盧世勛一起去武陵高中對面ＯＫ便
    利商店拿云云，與其前開證述有向被告購買毒品海洛因之情
    節不符。惟經本院勘驗證人邱繼民警訊筆錄之錄影帶結果，
    其影像清晰、聲音亦清楚可辨，且證人邱繼民陳述之內容與
　　其警訊筆錄記載之內容均相符，有本院９４年６月１３日勘
  　驗筆錄在卷可憑，可見證人邱繼民之警訊筆錄係依證人邱繼
    民自由意識陳述而記載，從而證人邱繼民警詢所為陳述，顯
    係出於任意性所為，而其所為不利於被告指證之「有向被告
    購買毒品海洛因」內容，亦適與被告於警訊時供承「有販售
    海洛因予邱繼民」內容相符。再觀之證人邱繼民於警訊、台
    灣嘉義地方法院檢察署受託訊問時之筆錄（偵續一卷第３５
    頁、第３６頁）及原審作證時，均明確指述其有於９２年６
    月間，在桃園縣桃園市武陵高中對面ＯＫ便利商店前向被告
    購買１千元之海洛因１包，前後並無歧異，並與其他事證相
    符。反之，證人邱繼民於９２年７月１２日偵查時改稱未向
    被告購買毒品云云，不惟與其先前於警訊及嗣後於偵審中證
    稱之情節矛盾，且其所稱是盧世勛向被告購買海洛因一節，
    復為證人盧世勛所堅詞否認，盧世勛猶於偵查中證稱：９２
    年６月當天是邱繼民出去，其未跟邱繼民到武陵高中對面向
    被告拿毒品等語（偵續一卷第２８頁），況證人邱繼民於原
    審法院審理時證述：那天（指９２年７月１２日偵查開庭時
    ）有犯毒癮，其在法院開庭講的才實在等語（原審卷第９０
    頁），益見證人邱繼民於偵查中一度翻異之詞，不足採信，
    自難採為有利於被告之認定。
４、證人邱繼民於原審固稱於９２年６月份有２次向被告購買毒
    品海洛因，一次在武陵高中，一次在桃園市監理站附近之至
    尊社區，每次買１千元，惟被告僅曾於警訊坦承於９２年６
    月份某日賣一次毒品海洛因予被告，一次１千元，對於證人
    邱繼民嗣於原審另指被告另於同年月在桃園市監理站附近之
    至尊社區購買毒品海洛因，被告並不承認，而證人邱繼民歷
    次均證稱向被告購買１次毒品海洛因，其事後復想起向被告
    購買另１次之毒品，即難遽採。仍認被告僅於９２年６月間
    某日晚上１０時至１１時間，在桃園縣桃園市武陵高中對面
    ＯＫ便利商店前，以１小包（含包裝重約０．２或０．３公
    克）１千元之代價，販賣毒品海洛因予邱繼民。
５、被告另辯稱其託邱繼民買海洛因，但邱繼民拿了錢卻未幫忙
    買，後來又要向其拿錢，雙方曾起爭執，被查獲當天是邱繼
    民說要還錢，其去現場就被警察抓起來，邱繼民所述不實在
    云云。惟被告於警訊及第一次偵查終結為檢察官不起訴處分
    後，經台灣高等法院檢察署檢察長第１次命令發回偵查，均
    未曾為此項辯解，遲於案發後將近１年於台灣高等法院檢察
    署檢察長第２次發回偵查始為此項抗辯（偵續一卷第２９頁
    ），而此抗辯攸關被告之犯罪，被告遲至１年後始為抗辯，
    殊違經驗法則。被告嗣於本院辯論庭改稱當天其到大廟買毒
    品，證人邱繼民打電話來，因其家在附近，其順道過去云云
    ，顯見被告所辯案發當日係證人邱繼民要還錢，其才與證人
    邱繼民約見面云云，實為卸責之詞。又證人邱繼民於原審審
    理時證稱：因與被告有過節，所以警察叫其交人，其就連絡
    被告，但是被告確實之前有賣其毒品等語（原審卷第８６頁
    ），而徵諸前開事證，足以證明被告確有販賣毒品予邱繼民
    之事實。被告空言辯稱其與邱繼民有過節，邱繼民所述不實
    在云云，核屬卸責之詞，難以採信。
６、綜上所述，事證明確，被告犯行洵堪認定，應依法論科。
二、核被告所為，其中於９２年６月間販賣毒品海洛因部分，係
    犯行為時毒品危害防制條例第４條第１項之販賣第一級毒品
    罪，同年７月１１日販賣毒品海洛因未遂部分，係犯行為時
    同條例同條第６項、第１項之販賣第一級毒品未遂罪。被告
    行為後，毒品危害防制條例業已於９２年７月９日公告修正
    全文，並經行政院核定自９３年１月９日施行，比較新舊法
    之法定刑均相同，依刑法第２條第１項前段規定，應適用修
    正後毒品危害防制條例第４條第１項及同條第６項、第１項
    處斷。被告持有毒品海洛因之低度行為，為販賣之高度行為
    所吸收，不另論罪。又被告先後２次販賣第一級毒品海洛因
    既、未遂之行為，時間緊接，所犯構成要件相同之罪名，顯
    係基於概括之犯意反覆為之，應依連續犯規定，從一重以販
    賣第一級毒品既遂罪處斷，並依法加重其刑（法定刑為死刑
    、無期徒刑部分依法不得加重）。被告前於９１年８月間起
    至同年９月４日止，因受僱於吳志宏、張淑蓉、粘文青等人
    ，負責毒品現場交易工作，而涉嫌販賣第一級毒品海洛因犯
    行，經本院於９３年１２月１６日判決有罪在案（上訴最高
    法院後發回更審），有本院９３年度上訴字第２４７９號判
    決附卷可稽（原審卷第１２６頁至１３２頁），該案被告犯
    罪之時間與本案被告犯罪時間相距近１年，且犯罪共犯、情
    節與本案並不相同，難謂係基於概括犯意而為，被告本件犯
    行應係另行起意，與前案非有連續犯裁判上一罪之關係，附
    予敘明。又被告販賣第一級毒品數量甚微，實際僅得利１百
    元，而法定刑甚重，於情輕法重下，量處最低刑猶嫌過重，
    爰依刑法第５９條之規定，酌予減輕其刑。
三、原審以被告事證明確，予以論罪科刑，固非無見，惟１、原
    審認被告另於９２年６月間某日，在桃園市監理站附近之「
    至尊社區」販賣毒品海洛因予證人邱繼民，事證尚嫌不足，
    理由業如前述，原審併予論罪，尚有未洽；２、扣案用以包
    裝前述毒品所用之外包裝袋１個及門號000000000
    0號之行動電話１支，係供被告販賣毒品所用之物，應依毒
    品危害防制條例第１９條第１項之規定宣告沒收，原審竟將
    外包裝袋併予諭知沒收銷燬，對行動電話則以刑法第３８條
    第１項第２款之規定諭知沒收，尚有違誤；３、被告行為後
    法律有變更，比較新舊法，據上論斷欄漏引刑法第２條第１
    項前段，亦有未洽。被告上訴雖無理由，惟原審判決既有上
    開不當，自應由本院撤銷改判。爰審酌被告前因犯販賣第一
    級毒品罪於法院審理中，仍不知悔改，復犯本案販賣第一級
    毒品罪，助長毒品之氾濫，危害國人身體健康，及其犯罪之
    動機、目的、手段、犯後態度，與其販賣毒品之數量及犯罪
    所得等一切情狀，量處如主文所示之刑。
四、扣案第一級毒品海洛因１小包（因量微無法秤重，含包裝重
    ０．３公克），其內之毒品海洛因，應依毒品危害防制條例
    第１８條第１項前段規定，諭知沒收銷燬之。而扣案之用以
    包裝前述毒品所用之外包裝袋１個及門號00000000
    00號之行動電話１支，係供販賣毒品所用之物，均依同條
    例第１９條第１項之規定宣告沒收。又被告販賣毒品海洛因
    予邱繼民所得１千元，係犯同條例第４條之罪所得之財物，
    應依同條例第１９條第１項規定，併予宣告沒收，如全部或
    一部不能沒收時，以其財產抵償之。
據上論斷，應依刑事訴訟法第３６９條第１項前段、第３６４條
、第２９９條第１項前段、毒品危害防制條例第４條第１項、第
１８條第１項前段、第１９條第１項、刑法第１１條前段、第２
條第１項前段、第５６條、第５９條，判決如主文。
本案經檢察官柯麗鈴到庭執行職務。
中　　華　　民　　國　　94　　年　　7　　月　　 5 　　日
　　　　　　　　　刑事第十六庭
                              審判長法　官  曾德水
　　　　　　　　　　　　　　　　　  法　官  江國華
　　　　　　　　　　　　　　　　　  法　官  杜惠錦
以上正本證明與原本無異。
如不服本判決，應於收受送達後十日內向本院提出上訴書狀，其
未敘述上訴之理由者並得於提起上訴後十日內向本院補提理由書
（均須按他造當事人之人數附繕本）。
                                    書記官  楊秋鈴
中　　華　　民　　國　　94　　年　　7 　　月　　5 　　日
附錄：本案論罪科刑法條全文
毒品危害防制條例第４條第１項
製造、運輸、販賣第1級毒品者，處死刑或無期徒刑；處無期徒
刑者，得併科新臺幣一千萬元以下罰金。
